臺灣雲林地方法院小額民事判決
                                    110年度港小字第133號
原      告  良京實業股份有限公司

法定代理人  平川秀一郎



訴訟代理人  林鯤進  
被      告  許正宏  

上列當事人間請求返還借款事件，本院於民國110年7月29日言詞
辯論終結，判決如下：
    主  文
原告之訴駁回。
訴訟費用由原告負擔。
    事實及理由
一、原告起訴主張：被告前向大眾商業銀行股份有限公司（下稱
    大眾銀行）申請個人信用貸款，借款期限自貸款之日起為期
    一年，屆期雙方如無反對之意思表示，則依同一內容續約1 
    年，其後每年屆期時亦同；自借款始日起除依規定免收利息
    之期間外，前項期間屆滿後次日起，利率為週年利率百分之
    18.25 ，每月應給付當月最低應付款，如未依約即視為全部
    到期，自應繳日（到期日）起至清償日止利率為週年利率百
    分之20。詎被告未履行繳款義務，尚有本金及利息拒不清償
    ，依借款約定事項第11條第1 款規定，視為債務全部到期，
    被告自應給付前開請求之借款本息，案經大眾銀行讓與債權
    予普羅米斯顧問股份有限公司，嗣再經普羅米斯顧問股份有
    限公司讓與債權予原告並通知被告後，屢經催告其速來償還
    ，猶置之不理。為此，爰依消費借貸及債權讓與之法律關係
    提起本件訴訟等語。並聲明：被告應給付原告新臺幣（下同
    ）7萬1,278元，及其中5萬8,800元自民國94年2月25日起至1
    04年8月31日止，按週年利率百分之20計算之利息，並自104
    年9月1日起至清償日止，按週年利率百分之15計算之利息。
二、被告則以：本案請求權已罹於時效，被告主張時效抗辯拒絕
    給付等語資為抗辯，並聲明：原告之訴駁回。
三、本院之判斷：
  ㈠按請求權，因十五年間不行使而消滅，但法律所定期間較短
    者，依其規定；利息、紅利、租金贍養費、退職金及其他一
    年或不及一年之定期給付債權，其各期給付請求權，因五年
    間不行使而消滅；消滅時效，自請求權可行使時起算，因下
    列事由而中斷：一、請求。二、承認。三、起訴。時效因請
    求而中斷者，若於請求後六個月內不起訴，視為不中斷；時
    效完成後，債務人得拒絕給付；主權利因時效消滅者，其效
    力及於從權利，民法第125 條、第126 條、第128 條前段、
    第129 條第1 項、第130 條、第144 條第1 項、第146 條前
    段分別定有明文。
  ㈡經查，依原告所提出交易明細所示，被告自93年3月30日最後
    一次繳款1,200元後即未依約繳款（見本院卷第29頁），又
    依約定條款第11條第1款（見本院卷第11頁），被告對任何
    一宗債務不依約給付利息或每月最低應付款時，原告得將被
    告債務視為全部到期，而被告於93年3月30日最後一次繳款
    後即未再繳款，因此，原告至少得於次月被告屆期未繳款時
    ，依上開約定將原告之債務視為到期，而使原告之請求權處
    於得行使之狀態。又申請書上載每月最低應付款繳款截止日
    為每月14日（見本院卷第9頁），則經推算被告之下次最終
    還款時間應為93年4月14日，則原告至遲得於93年4月15日間
    將被告之債務視為全部到期，並請求被告給付上開金額，而
    使原告之請求權處於得行使之狀態且起算時效。時效起算後
    ，未見原告提出其他證據證明有任何中斷時效之行為，且原
    告亦未主張其有中斷時效事由，則上開請求權自94年4月15
    日起算，最晚應於109年4月14日消滅時效完成。茲原告遲至
    110 年5月20日始具狀向本院起訴，有原告所提民事起訴狀
    暨本院收文章在卷可憑（見本院卷第7頁），原告行使其請
    求權時，其消費款本金請求權已逾15年而消滅時效完成，被
    告自得依前揭規定主張拒絕給付。而利息為消費款本金之從
    權利，亦應與其消費款本金請求權同時罹於時效而消滅（最
    高法院99年度第5 次民事庭會議決議意旨參照），則被告主
    張利息債權，亦因時效完成而拒絕給付，同屬有據。
四、從而，原告請求被告應給付之消費借貸債權既已全部罹於時
    效，被告並已行使時效抗辯而拒絕給付，則原告請求被告應
    給付7萬1,278元，及其中5萬8,800元自94年2月25日起至104
    年8月31日止，按週年利率百分之20計算之利息，並自104年
    9月1日起至清償日止，按週年利率百分之15計算之利息，為
    無理由，應予駁回。
五、訴訟費用負擔之依據：民事訴訟法第78條。
中　　華　　民　　國　　110 　年　　8 　　月　　12　　日
                      北港簡易庭  法  官  簡廷恩
以上正本證明與原本無異。
如不服本判決，應於送達後20日內，向本院北港簡易庭提出上訴
狀並表明上訴理由（以判決違背法令為限），如於本判決宣示後
送達前提起上訴者，應於判決送達後20日內補提上訴理由書（須
附繕本）（上訴理由應記載原判決所違背之法令及其具體內容、
依訴訟資料可認為原判決有違背法令之具體事實）。
中　　華　　民　　國　　110 　年　　8 　　月　　12　　日
                                  書記官  伍幸怡